【裁判字號】    99,易,3439
【裁判日期】    991115
【裁判案由】    詐欺
【裁判全文】
臺灣臺中地方法院刑事判決  99年度易字第3439號
公  訴  人  臺灣臺中地方法院檢察署檢察官
被      告  己○○
上列被告因詐欺案件，經檢察官提起公訴（99年度偵字第20860
號），本院判決如下：
    主    文
己○○所犯如附表所示之肆罪，均累犯，各處如附表所示之刑。
應執行有期徒刑壹年貳月。
    犯罪事實
一、己○○前於民國九十四年間，因違反替代役實施條例案件，
    經臺灣高雄地方法院於九十五年七月四日，以九十四年度簡
    字第七○三九號案判處有期徒刑三月確定，又因詐欺案件，
    經本院於九十五年十一月二十七日，以九十五年度中簡字第
    二七○一號案判處有期徒刑三月確定，經合併定應執行刑為
    有期徒刑五月，甫於九十七年二月二十七日執行完畢。詎仍
    不之悛悔，復與真實姓名年籍不詳、綽號「小武」之成年男
    子所屬詐欺集團成員，共同基於意圖為自己不法所有之犯意
    聯絡，由己○○負責蒐集人頭帳戶供該集團成員作為詐欺取
    財所得款項之出入帳戶，並依「小武」之指示至自動櫃員機
    提領詐欺所得贓款；其於九十九年四月十九日晚間十時許，
    在臺中市○○路某便利商店前，取得張哲瑋（由檢察官另行
    聲請簡易判決處刑）在臺新國際商業銀行（下稱臺新銀行）
    民權分行所申辦之帳號00000000000000號帳戶金融卡及密碼
    ，將上開金融帳戶置於實力支配之下後，隨即通知該詐騙集
    團成員登載於網路拍賣網站作為商品交易之帳戶，以取信上
    網標購物品之民眾。嗣有意購買該網站刊登商品之乙○○、
    丙○○、甲○○與丁○○等人上網瀏覽後陷於錯誤，於下標
    商品後分別依詐騙集團成員之指示，匯入交易金額至前開臺
    新銀行帳戶（時間、購買商品及匯款金額詳如附表），經「
    小武」確認後，隨即以電話聯絡己○○持上開臺新銀行帳戶
    金融卡，隨機於臺中市內之自動櫃員機提領款項後，再另行
    相約交付款項，己○○則從中收取3％之報酬。待上開帳戶
    內款項提領殆盡後，己○○遂將該金融卡予以丟棄。嗣乙○○等人遲未收到購買商品，始知受騙，經報警處理，始循線
    查獲上情。
二、案經臺中縣警察局霧峰分局報告臺灣臺中地方法院檢察署檢
    察官偵查起訴。
    理    由
一、按除被告所犯為死刑、無期徒刑、最輕本刑為三年以上有期
    徒刑之罪或高等法院管轄第一審案件者外，於刑事訴訟法第
    二百七十三條第一項程序進行中，被告先就被訴事實為有罪
    之陳述時，審判長得告知被告簡式審判程序之旨，並聽取當
    事人、代理人、辯護人及輔佐人之意見後，裁定進行簡式審
    判程序；除簡式審判程序及簡易程序案件外，第一審應行合
    議審判，刑事訴訟法第二百七十三之一條第一項、第二百八
    十四條之一分別定有明文。查本件被告己○○所犯係死刑、
    無期徒刑、最輕本刑為三年以上有期徒刑或高等法院管轄第
    一審案件以外之罪，並於本院行準備程序時就被訴事實為有
    罪之陳述，本院合議庭依前揭規定，經評議結果，裁定改由
    受命法官獨任行簡式審判程序。又簡式審判程序之證據調查
    ，依刑事訴訟法第二百七十三條之二規定，不受同法第一百
    五十九條第一項審判外陳述排除之限制，再被告對於卷內之
    各項證據，亦不爭執證據能力，故卷內所列之各項證據，自
    得作為證據，合先敘明。
二、上揭犯罪事實，業據被告己○○於偵查中及本院審理時坦承
    不諱，核與被害人乙○○、丙○○、甲○○與丁○○之指訴
    、證人張哲瑋之證述之情節相符，並有臺新銀行民權分行帳
    號00000000000000號帳戶開戶資料、臺幣存款歷史交易明細
    查詢、被害人乙○○提供之臺新銀行自動櫃員機交易明細表
    、被害人丙○○提供之中華郵政股份有限公司WEBATM交易明
    細查詢、被害人甲○○提供之臺新銀行自動櫃員機交易明細
    表、被害人丁○○提供之中國信託銀行轉帳證明紀錄等附卷
    可參。被告於偵查中及本院審理時自白犯罪，應與事實相符
    ，而足堪採信。因而認本件事證明確，被告詐欺犯行，應堪
    認定。
三、按共同實行犯罪行為之人，在合同意思範圍以內，各自分擔
    犯罪行為之一部，相互利用他人之行為，以達其犯罪之目的
    者，即應對於全部所發生之結果，共同負責，不問犯罪動機
    起於何人，亦不必每一階段犯行，均經參與。再關於犯意聯
    絡，不限於事前有所協定，其於行為當時，基於相互之認識
    ，以共同犯罪之意思參與者，亦無礙於共同正犯之成立。且
    數共同正犯之間，原不以直接發生犯意聯絡者為限，即有間
    接之聯絡者，亦包括在內。詐欺集團成員，以分工合作之方
    式，各自分擔犯罪行為之一部，相互利用他人之行為，以達
    詐欺取財之目的，即應負共同正犯責任，不必每一階段犯行
    均經參與，且犯意之聯絡，亦不以直接發生者為限，其有間
    接之聯絡者，亦屬之（最高法院九十七年度臺上字第二九四
    六號判決意旨參照）。次按共同正犯之意思聯絡，原不以數
    人間直接發生者為限，即有間接之聯絡者，亦包括在內，如
    甲分別邀約乙、丙犯罪，雖乙、丙間彼此並無直接之聯絡，
    亦無礙於其為共同正犯之成立（最高法院七十七年臺上字第
    二一三五號判例意旨參照）。查被告己○○加入前開詐騙集
    團，雖僅分別負擔犯罪行為之一部，然係相互利用其他組織
    成員之行為，以達最終之犯罪目的，且與其他成員間縱無直
    接犯意之聯絡，然從其等分工之情形，仍可見有間接之聯絡
    ，而無礙於共同正犯之成立。是核被告己○○所為附表所示
    犯行，均係犯刑法第三百三十九條第一項之詐欺取財罪。又
    被害人丙○○、甲○○雖各匯款二次至張哲偉之臺新銀行帳
    戶，然係遭一次詐騙行為而各為接續二次之匯款動作，被告
    己○○就被害人丙○○、甲○○各二次匯款行為，均係為接
    續犯，各僅成立一罪。被告己○○與綽號「小武」之成年男
    子及所屬姓名年籍不詳之成年詐騙集團成員間，就附表所示
    犯行，有犯意聯絡及行為分擔，均為共同正犯。被告己○○
    所犯附表所示四次詐欺取財犯行，犯意個別，罪名不同，應
    予分論併罰。且查，被告己○○前因違反替代役實施條例，
    經臺灣高雄地方法院判處有期徒刑三月，再因犯詐欺罪，經
    本院判處有期徒刑三月，所犯前開二罪復經本院裁定應執行
    有期徒刑五月確定，送監執行，於九十七年二月二十七日縮
    刑期滿執行完畢。其於前受徒刑執行完畢後，五年以內故意
    再犯本件有期徒刑以上刑之四罪，均為累犯，應各依刑法第
    四十七條第一項之規定，加重其刑。爰審酌被告己○○參與
    詐騙集團擔任車手，領取被害人遭詐騙而匯款之款項，動機
    誠屬可議，非難性高，其參與犯罪集團分工之主從程度，時
    間長短，不法獲利之有無，被告與上開不詳年籍姓名之人之
    關連性親疏，於此類型犯罪之角色輕重，被害人遭詐騙金額
    之多寡，並被告己○○提領所詐得之財物之金額，及被告犯
    後坦承犯行，暨檢察官具體求刑之刑度為各量處有期徒刑八
    月，及前案相似案件被告於該案經判決之刑度（本院九十九
    年度易字第一九八八號）等一切情狀，分別量處如主文所示
    之刑，並定其應執行之刑。
據上論斷，應依刑事訴訟法二百七十三條之一第一項、第二百九
十九條第一項前段，刑法第三百三十九條第一項、第四十七條第
一項、第五十一條第五款，刑法施行法第一條之一，判決如主文
。
本案經檢察官戊○○到庭執行職務。
中    華    民    國    99    年    11    月    15    日
              刑事第十八庭  法  官  張清洲
以上正本證明與原本無異。
如不服本判決，應於收送達後十日內向本院提出上訴書狀（應敘
述具體理由並附繕本）。
上訴書狀如未敘述理由，應於上訴期間屆滿後二十日內補提理由
書於本院。
告訴人或被害人對於判決如有不服具備理由請求檢察官上訴者，
其上訴期間之計算係以檢察官收受判決正本之日期為準。
                            書記官  詹東益
中    華    民    國    99    年    11    月    15    日
附錄論罪科刑法條
中華民國刑法第339條
（普通詐欺罪）
意圖為自己或第三人不法之所有，以詐術使人將本人或第三人之
物交付者，處5年以下有期徒刑、拘役或科或併科1千元以下罰金
。
以前項方法得財產上不法之利益或使第三人得之者，亦同。
前二項之未遂犯罰之。
附表：
┌──┬───┬───────┬────────┬───┬────────┐
│編號│被害人│詐欺集團詐稱欲│犯罪時間（即被害│金額（│所犯罪名及科刑  │
│    │（即買│拍賣之商品名稱│人匯款時間）    │新臺幣│                │
│    │家）  │              │                │）    │                │
│    │      │              │                │      │                │
├──┼───┼───────┼────────┼───┼────────┤
│一  │乙○○│BALENCIAGA手提│99年4月20日晚間8│2萬4千│己○○共同犯詐欺│
│    │      │包            │時10分許        │元    │取財罪，累犯，處│
│    │      │              │                │      │有期徒刑捌月。  │
├──┼───┼───────┼────────┼───┼────────┤
│二  │丙○○│CHANEL廠牌皮包│99年4月22日晚間9│3萬元 │己○○共同犯詐欺│
│    │      │              │時13分許、99年4 │、3 千│取財罪，累犯，處│
│    │      │              │月22日晚間9時15 │元    │有期徒刑捌月。  │
│    │      │              │分許            │      │                │
├──┼───┼───────┼────────┼───┼────────┤
│三  │甲○○│CHLOE廠牌皮包 │99年4月22日晚間6│3萬元 │己○○共同犯詐欺│
│    │      │              │時56分許、99年4 │、1 萬│取財罪，累犯，處│
│    │      │              │月22日晚間6時57 │元    │有期徒刑捌月。  │
│    │      │              │分許            │      │                │
├──┼───┼───────┼────────┼───┼────────┤
│四  │丁○○│PRADA廠牌高跟 │99年4月23日上午 │7千1百│己○○共同犯詐欺│
│    │      │涼鞋          │10時37分許      │元    │取財罪，累犯，處│
│    │      │              │                │      │有期徒刑捌月。  │
└──┴───┴───────┴────────┴───┴────────┘

司法院資訊處製作；財團法人民間司法改革基金會備份。
